臺灣高等法院刑事判決
111年度上訴字第1353號
上  訴  人  
即  被  告  陳語萱



上列上訴人因違反洗錢防制法等案件，不服臺灣新竹地方法院11
0年度金訴字第94號，中華民國111年1月18日第一審判決（起訴
案號：臺灣新竹地方檢察署109年度偵字第13999號、14000號，
移送併辦案號：臺灣高雄地方檢察署109年度偵字第18898號），
提起上訴，本院判決如下：
    主  文
原判決撤銷。
陳語萱幫助犯詐欺取財罪，處有期徒刑伍月，如易科罰金，以新
臺幣壹仟元折算壹日。
    事  實
一、陳語萱依其智識程度與社會生活經驗，可知悉金融機構帳戶
    為個人信用、財產之重要表徵，一般人無故取得他人金融機
    構帳戶使用，常與財產犯罪密切相關，是可預見提供自己之
    金融機構帳戶存摺、金融卡及密碼等供人使用，可能因此遭
    詐騙集團利用作為人頭帳戶，遂其等使用詐術詐騙他人後收
    受詐欺犯罪所得財物，竟仍基於容任該結果發生亦不違背其
    本意之幫助詐欺取財不確定故意，於民國109 年4 月25日9 
    時許，在位於新竹市○區○○路0000號處之全家超商新竹五福
    店內，將其如附表一所載之帳戶存摺及金融卡，以面交之方
    式交予通訊軟體微信暱稱「最可愛の橘寶ㄦ」者所指示之人，
    並依指示告知密碼，而以每個帳戶每2 月新臺幣（下同）50
    00元之代價，出租予自稱博奕公司員工、真實姓名年籍均不
    詳之詐騙集團成員使用，而以此方式容任詐騙集團使用其如
    附表一所示帳戶遂行詐欺犯罪。該詐騙集團成年成員於取得
    陳語萱名義之前開帳戶存摺、提款卡及密碼等物後，即基於
    意圖為自己不法所有之詐欺取財犯意，先後於如附表二各該
    編號所示時間，以如附表二各該編號所示之詐騙方式，致使
    陳奕均、郭家誠、李孟修、吳芝安、王郁晴、高郁婷、王妤
    菱、黃信齊、林冠忠、連詩睿及柯妘蓁等人均陷於錯誤，因
    而分別於如附表二各該編號所示之匯款時、地，分別匯款至
    如附表一所示帳戶，隨即均遭詐騙集團成員提領一空。嗣因
    陳奕均、郭家誠、李孟修、吳芝安、王郁晴、高郁婷、王妤
    菱、黃信齊、林冠忠、連詩睿及柯妘蓁等人均發覺受騙，報
    警處理，經警調閱相關監視器畫面後因而循線查悉上情。
二、案經陳奕均、郭家誠、李孟修、吳芝安、王郁晴、高郁婷、
     王妤菱、黃信齊訴由新竹市政府警察局第一分局報請臺灣
    新竹地方檢察署檢察官偵查起訴；連詩睿、柯妘蓁訴由高雄
    市政府警察局鼓山分局報請臺灣高雄地方檢察署檢察官偵查
    移送併案審理。
    理  由
一、證據能力
㈠、按被告以外之人於審判外之陳述，雖不符前4條之規定，而經
    當事人於審判程序同意作為證據，法院審酌該言詞陳述或書
    面作成時之情況，認為適當者，亦得為證據；當事人、代理
    人或辯護人於法院調查證據時，知有第159條第1項不得為證
    據之情形，而未於言詞辯論終結前聲明異議者，視為有前項
    之同意，刑事訴訟法第159條之5第1、2項分別定有明文。本
    判決所引用其他審判外之言詞或書面陳述，經本院於審判期
    日提示，並告以要旨後，檢察官、上訴人即被告陳語萱均未
    於言詞辯論終結前，就證據能力部分有所異議，本院復查無
    該等證據有違背法定程序取得或顯不可信之情狀，依刑事訴
    訟法第159條之5第2項之規定，有證據能力。
㈡、本件認定事實所引用之非供述證據，與本案具有關連性，且
    無證據證明係公務員違背法定程式所取得，依刑事訴訟法第
    158條之4反面解釋，當有證據能力，且於本院審理時，提示
    並告以要旨，使檢察官、被告充分表示意見，被告於訴訟上
    之防禦權已受保障，自得為證據使用。
二、經查：
㈠、上開犯罪事實，業經被告於原審及本院審理時坦承不諱 （見
    原審卷第175、194頁，本院卷第90、193頁），核與證人即
    如附表二所示之告訴人及被害人於警詢時之證述大致相符（
    見卷證出處詳如附表二所載），且有如附表二所示之證據、
    台北富邦商業銀行股份有限公司竹北分行110年11月17日北
    富銀竹北字第1101000056號函檢附如附表一編號1所示帳號
    客戶基本資料、客戶歷史交易明細、合作金庫商業銀行新竹
    分行110年11月16日合金新竹字第1100004147號函檢附如附
    表一編號2所示帳號客戶基本資料、客戶歷史交易明細 、國
    泰世華商業銀行存匯作業管理部110年11月4日國世存匯作業
    字第1100179711號函檢附如附表一編號3所示帳號客戶基本
    資料、客戶歷史交易明細附卷可稽（見原審卷第107至116、
    97至101、123至155頁）。被告前開任意性之自白，核與事
    實相符，堪以採憑。
㈡、被告主觀上具有幫助他人詐欺取財之不確定故意，認定如下
    ：
  ⒈查金融帳戶係針對個人社會信用而予以資金流通，具有強烈 
    之屬人性，而金融帳戶為個人理財工具，申請開設金融帳戶
     並無任何特殊之限制，一般民眾皆可以存入最低開戶金額
    之 方式申請開戶，一人並可同時在不同金融機構申請多數
    之金 融帳戶使用，此乃公眾週知之事實。則金融帳戶之存
    摺、金 融卡既事關個人財產權益之保障而專有性甚高，除
    非本人或 與本人有親密關係者，難認有何理由可自由流通
    使用該等金 融帳戶，一般人均有妥為保管及防止他人任意
    使用之認識， 縱特殊情況偶需交付他人使用，亦必深入瞭
    解用途及合理性 ，始予提供，若此等專有物品如落入不明
    人士手中，而未加 以說明正常用途，極易被利用為與財產
    有關之犯罪工具，此 為吾人依一般生活認知所易於體察之
    常識。有犯罪意圖者， 非有正當理由，竟徵求他人提供金
    融帳戶之存摺、金融卡及 密碼，客觀上可預見目的，係供
    為某筆資金之存入，後再行 領出之用，且該筆資金之存入
    及提領過程係有意隱瞞資金流 動軌跡及使用人身分曝光之
    用意，藉此利用他人金融帳戶以 掩人耳目進行不法行為，
    加以日常生活最常見之不法行為， 不外乎詐欺取財，以金
    融帳戶作為犯罪工具，此為一般人本 於一般認知能力均易
    於瞭解者。
  ⒉被告雖供稱：因為害怕被男友家暴，才一時沒想清楚而提供
    金融帳戶予詐騙集團成員等語。然被告於交付如附表一編號
    1至3所示帳號之存摺、金融卡及密碼予詐欺者之際，既已成
    年，佐以其自陳高職畢業之智識程度，有相當之工作經驗等
    情（見109偵13999卷第132頁），對上情自難諉為不知，參
    以，被告亦自承：交付帳戶給自稱是線上博弈之人使用時，
    已意識到此可能會觸法等語（見本院卷第29頁），顯見其主
    觀已預見交付帳戶之存摺、提款卡及密碼提供予不認識之人
    ，帳戶極有可能遭作詐欺取財之犯罪工具，其將無從有效管
    理、控制該帳戶之使用，一旦遭作為詐欺取財之不法用途使
    用時，無從防範之，復在該等帳戶存款餘額甚少，被告幾無
    財產損失之情形下，乃對此持容任之態度，而將如附表一所
    示帳號之存摺、金融卡及密碼交由通訊軟體暱稱「最可愛の
    橘寶ㄦ」者所指示之人，其主觀上有幫助詐欺取財之不確定
    故意，至為灼然。 
㈢、綜上所述，本件事證明確，被告犯行堪予認定，應依法論科
    。 　
三、論罪
㈠、按刑法上之幫助犯，係指以幫助之意思，對於正犯資以助力
    ，而未參與實施犯罪之行為者而言（最高法院49年台上字第
    77號判例意旨參照）。是如未參與實行犯罪構成要件之行為
    ，且係出於幫助之意思提供助力，即屬幫助犯，而非共同正
    犯。本件被告將其申辦使用上開2帳戶之存款帳戶金融卡及
    密碼提供予他人使用，以遂行該他人詐欺取財之犯行，固如
    上述，然被告單純提供帳戶供人使用之行為，並不等同於向
    被害人施以詐欺取財之行為，是核被告所為，係犯刑法第30
    條第1 項前段、刑法第339 條第1 項之幫助詐欺取財罪。
㈡、被告以一交付上開3帳戶存摺、金融卡及密碼之行為，使詐騙
    集團成員得以藉此分別向附表二所示之告訴人及被害人，遂
    行數次詐欺取財犯行，係以一行為觸犯數罪名，為想像競合
    犯，應依刑法第55條之規定，從一重處斷。
㈢、被告提供金融機構存款帳戶之金融卡及密碼，幫助他人犯詐
    欺取財罪，依刑法第30條第2 項之規定，按正犯之刑減輕之
    。 
㈣、臺灣高雄地方檢察署109年度偵字第18898號移送併辦部分（
    即附表二編號10、11所載被害人連詩睿、柯妘蓁部分），與
    起訴書所載之犯罪事實且經本院認定有罪部分（附表二編號
    1至9所載被害人陳奕均、郭家誠、李孟修、吳芝安、王郁晴
    、高郁婷、王妤菱、黃信齊、林冠忠部分），具有上述想像
    競合犯之裁判上一罪關係，為起訴效力所及，本院自得併予
    審論。　　
四、撤銷改判及科刑理由
㈠、原審以被告所犯事證明確，據以論罪科刑，固非無見。然查
    ，被告所為不構成刑法第30條第1項前段、洗錢防制法第14
    條第1項之幫助洗錢罪（詳如后述），原審對被告論以幫助
    洗錢罪責，即有不當。被告提起上訴，理由謂以：交付帳戶
    後，不知道對方如何使用我的帳戶，原審量刑過重，請求從
    輕量刑等語，其否認幫助洗錢部分，即屬有理由，應由本院
    予以撤銷改判。　　
㈡、爰以行為人之責任為基礎，審酌被告提供如附表一所示3帳戶
    之存摺、提款卡及密碼等資料予詐騙集團，使上開詐騙集團
    藉此取得如附表二所示共計11名被害人所交付之款項，除因
    而造成各該被害人之損害，並增加查緝上開詐騙集團之困難
    ，助長詐欺取財犯罪之猖獗，不僅侵害個人之財產權，亦影
    響金融秩序之穩定，且其犯後雖坦承犯行，惟未與告訴人及
    被害人等達成民事和解，亦未賠償渠等損害；兼衡被告為高
    職畢業之智識程度，已離婚、目前需獨力照顧1歲大之未成
    年子女，有其所提出之出生證明書在卷可佐（見本院卷第19
    5頁），併考量其犯罪動機、目的、手段、所生危害等一切
    情狀，量處如主文第2項所示之刑，併諭知易科罰金之折算
    標準，以資懲儆。　　
五、不另為無罪之諭知
㈠、公訴意旨認被告提供前揭第一商銀帳戶使上開詐欺集團所屬
    成員得以收受及提領詐欺取財犯罪所得款項，亦同時涉犯洗
    錢防制法第14條第1 項之一般洗錢罪等語。
㈡、按洗錢防制法第2條第2款之掩飾、隱匿行為，目的在遮掩、
    粉飾、隱藏、切斷特定犯罪所得與特定犯罪間之關聯性，是
    此類洗錢行為須與欲掩飾、隱匿之特定犯罪所得間具有物理
    上接觸關係（事實接觸關係）。而提供金融帳戶提款卡及密
    碼供他人使用，嗣後被害人雖匯入款項，然此時之金流仍屬
    透明易查，在形式上無從合法化其所得來源，未造成金流斷
    點，尚不能達到掩飾或隱匿特定犯罪所得之來源、去向及所
    在之作用，須待款項遭提領後，始產生掩飾、隱匿之結果。
    故而，行為人提供金融帳戶提款卡及密碼，若無參與後續之
    提款行為，即非洗錢防制法第2條第2款所指洗錢行為，無從
    成立一般洗錢罪之直接正犯。特定犯罪之正犯實行特定犯罪
    後，為掩飾、隱匿其犯罪所得財物之去向及所在，而令被害
    人將款項轉入其所持有、使用之他人金融帳戶，並由該特定
    犯罪正犯前往提領其犯罪所得款項得手，如能證明該帳戶內
    之款項係特定犯罪所得，因已被提領而造成金流斷點，該點
    掩飾、隱匿之要件，該特定犯罪正犯自成立一般洗錢罪之正
    犯。刑法第30條之幫助犯，係以行為人主觀上有幫助故意，
    客觀上有幫助行為，即對於犯罪與正犯有共同認識，而以幫
    助意思，對於正犯資以助力，但未參與實行犯罪之行為者而
    言。幫助之故意，除需有認識其行為足以幫助他人實現故意
    不法構成要件之「幫助故意」外，尚需具備幫助他人實現該
    特定不法構要件之「幫助既遂故意」，惟行為人只要概略認
    識該特定犯罪之不法內涵即可，無庸過於瞭解正犯行為之細
    節或具體內容。此即學理上所謂幫助犯之「雙重故意」。金
    融帳戶乃個人理財工具，依我國現狀，申設金融帳戶並無任
    何特殊限制，且可於不同之金融機構申請多數帳戶使用，是
    依一般人之社會通念，若見他人不以自己名義申請帳戶，反
    而收購或借用別人之金融帳戶以供使用，並要求提供提款卡
    及告知密碼，則提供金融帳戶者主觀上如認識該帳戶可能作
    為對方收受、提領特定犯罪所得使用，對方提領後會產生遮
    斷金流以逃避國家追訴、處罰之效果，仍基於幫助之犯意，
    而提供該帳戶之提款卡及密碼，以利洗錢實行，仍成立成一
    般洗錢罪之幫助犯（最高法院108年度台上大字第3101號刑
    事裁定意旨參照）。經查：
　⒈被告因已將如附表一所示3帳戶之存摺、提款卡及密碼等物交
    付他人使用，失去對自己帳戶之實際管領權限，且依本件卷
    內資料，尚乏證據證明被告有何配合詐欺集團之指示親自提
    款或匯後，即無收受、持有或使用特定犯罪所得之情形，亦
    無積極之移轉或變更特定犯罪所得之行為，自不構成洗錢防
    制法第14條第1項之洗錢罪。
　⒉又幫助犯洗錢防制法第14條第1項之洗錢罪，依前開之說明，
    幫助犯之故意，除需有認識其行為足以幫助他人實現故意不
    法構成要件之「幫助故意」外，尚需具備幫助他人實現該特
    定不法構要件之「幫助既遂故意」，且其主觀上認識該帳戶
    可能作為收受及提領特定犯罪所得使用，他人提領後即產生
    遮斷資金流動軌跡以逃避國家追訴、處罰之效果。查本件被
    告僅單純提供其所申辦之系爭帳戶及提款卡、密碼，就該特
    定犯罪，縱使知悉可能係詐欺犯罪而有幫助故意，構成幫助
    詐欺取財外，惟亦乏任何證據證明被告有何幫助詐欺行為人
    既遂其犯行之故意，亦即詐欺行為人究竟係既遂或未遂，被
    告主觀上根本無任何幫助既遂故意且亦無法控制，更遑論被
    告就此有任何主觀上認識其帳戶於詐欺犯罪既遂後產生遮斷
    資金流動軌跡以逃避國家追訴、處罰之效果。從而，公訴意
    旨及移送併辦意旨認被告所為尚構成刑法第30條第1項、洗
    錢防制法第14條第1項之幫助洗錢罪，容有未洽，惟檢察官
    認此部罪嫌與上開幫助詐欺取財罪間具有想像競合之裁判上
    一罪關係，爰不另為無罪之諭知。　　　
六、不予宣告沒收之說明
㈠、被告供稱：將上揭帳戶資料交付後，嗣後並未實際拿到任何
    報酬等語（見原審卷第172 至174 頁），且依卷存事證，亦
    無證據可資證明被告已因此實際受有報酬，或獲取任何利益
    ，爰從被告有利之認定，本件不予宣告沒收犯罪所得或追徵
    價額。
㈡、被告所提供如附表一所示帳戶之存摺及提款卡等物，已由詐
    騙集團成員持用，未據扣案，而該等物品可隨時停用、掛失
    補辦，且就沒收制度所欲達成之社會防衛目的亦無助益，不
    具刑法上之重要性，應認無宣告沒收、追徵之必要，附此敘
    明。　
據上論斷，應依刑事訴訟法第369條第1項前段、第364條、第299
條第1項前段，判決如主文。
本案經檢察官張凱絜提起公訴，檢察官吳協展移送併辦，檢察官
羅建勛到庭執行職務。
中　　華　　民　　國　　111 　年　　7 　　月　　5 　　日
                  刑事第十九庭  審判長法　官  曾淑華
                                      法　官  許文章
                                      法　官  李殷君
以上正本證明與原本無異。
被告不得上訴。
檢察官如不服本判決，應於收受送達後20日內向本院提出上訴書
狀，其未敘述上訴之理由者並得於提起上訴後20日內向本院補提
理由書（均須按他造當事人之人數附繕本）「切勿逕送上級法院
」。
                                      書記官  周彧亘
中　　華　　民　　國　　111 　年　　7 　　月　　5 　　日
附錄：本案論罪科刑法條全文
中華民國刑法第30條
幫助他人實行犯罪行為者，為幫助犯。雖他人不知幫助之情者，
亦同。
幫助犯之處罰，得按正犯之刑減輕之。
中華民國刑法第339條
意圖為自己或第三人不法之所有，以詐術使人將本人或第三人之
物交付者，處5年以下有期徒刑、拘役或科或併科50萬元以下罰
金。
以前項方法得財產上不法之利益或使第三人得之者，亦同。
前二項之未遂犯罰之。
附表一：被告帳戶明細表
編號 銀行 帳戶 備註 1 台北富邦商業銀行 000-000000000000號 附表二編號1至4、9所示之被害人匯款至前開帳戶 2 合作金庫商業銀行 000-0000000000000號 附表二編號5至8所示之被害人匯款至前開帳戶 3 國泰世華商業銀行帳號 000-000000000000號 附表二編號9至11所示之被害人匯款至前開帳戶 
附表二：被害人匯款情形一覽表                           
編號 告訴人 (被害人) 詐騙方式 匯款時間及金額 證據暨出處 1 陳奕均 詐騙集團成員於109年4月25日10時57分許，透過旋轉拍賣平臺，以帳號名稱「nnfgfg565f」與陳奕均聯繫，向其佯稱欲販賣SWITCH主機，需先匯款後寄貨云云，致陳奕均信以為真而陷於錯誤，遂依指示於右揭時間匯款至陳語萱如附表一編號1之帳戶。 109年4月25日13時5分42秒許∕1萬2060元 1.證人即告訴人陳奕均於警詢時之證述 (109偵13999卷第8至10頁) 2.告訴人陳奕均之內政部警政署反詐騙諮詢紀錄表、基隆市警察局第四分局中華路分駐所受理詐騙帳戶通報警示簡便格式表、金融機構聯防機制通報單、受理各類案件紀錄表、受理刑事案件報案三聯單 (同上偵卷第33至37頁) 3.告訴人陳奕均提供之對話紀錄擷圖1份 (同上偵卷第38至45頁) 4.網路銀行交易明細翻拍照片 (同上偵卷第45頁) 5.被告台北富邦商業銀行竹北分行之客戶歷史交易明細 (原審110金訴94卷第115頁) 2 郭家誠 詐騙集團成員於109年4月25日15時許，透過旋轉拍賣平臺，以帳號名稱「nnfgfg565f」與郭家誠聯繫，向其佯稱欲販賣SWITCH主機及遊戲片，需先匯款後寄貨云云，致郭家誠信以為真而陷於錯誤，遂依指示於右揭時間匯款至陳語萱如附表一編號1之帳戶。 109年4月25日16時4分30秒許∕1萬1000元 1.證人即告訴人郭家誠於警詢時之證述 (109偵13999卷第11至12頁背面) 2.告訴人郭家誠之內政部警政署反詐騙諮詢紀錄表、臺北市政府警察局士林分局天母派出所受理詐騙帳戶通報警示簡便格式表、受理各類案件紀錄表、受理刑事案件報案三聯單 (同上偵卷第48至51頁) 3.告訴人郭家誠提供之交易明細紀錄表1份 (同上偵卷第52頁) 4.告訴人郭家誠提供之對話紀錄擷圖1份 (同上偵卷第53至57頁) 5.被告台北富邦商業銀行竹北分行之客戶歷史交易明細 (原審110金訴94卷第115頁) 3 李孟修 詐騙集團成員於109年4月25日15時49分許，撥打電話予李孟修，先後假冒為露天拍賣客服人員及中信銀行客服人員，向其佯稱因超商店員疏失，造成價格錯誤將自動扣款，需依指示操作網路銀行APP，並以網路匯款，才能解除設定云云，致李孟修信以為真而陷於錯誤，遂依指示接續於右揭時間匯款至陳語萱如附表一編號1之帳戶。 109年4月25日16時28分51秒許∕4萬9985元   1.證人即告訴人李孟修於警詢時之證述 (109偵13999卷第13至14頁) 2.告訴人李孟修之內政部警政署反詐騙諮詢紀錄表、臺北市政府警察局士林分局天母派出所受理詐騙帳戶通報警示簡便格式表、金融機構聯防機制通報單、受理各類案件紀錄表 (同上偵卷第61至64頁) 3.告訴人李孟修提供之電話通聯記錄1份 (同上偵卷第65頁) 4.告訴人李孟修提供之網路銀行交易明細翻拍照片 (同上偵卷第65頁及背面) 5.被告台北富邦商業銀行竹北分行之客戶歷史交易明細 (原審110金訴94卷第115頁)    同日16時30分41秒許∕3萬6163元  4 吳芝安 詐騙集團成員於109年4月25日15時許，透過旋轉拍賣平臺，以帳號名稱「nnfgfg565f」與吳芝安聯繫，向其佯稱欲販賣SWITCH主機云云，再透過通訊軟體LINE暱稱「游戲人生」之人向其佯稱需先匯款後寄貨云云，致吳芝安信以為真而陷於錯誤，委由其母親於右揭時間，依指示匯款至陳語萱如附表一編號1之帳戶。 109年4月25日16時44分41秒許∕1萬2060元 1.證人即告訴人吳芝安於警詢時之證述 (109偵13999卷第15至16頁) 2.告訴人吳芝安之內政部警政署反詐騙諮詢紀錄表、宜蘭縣政府警察局宜蘭分局進士派出所受理詐騙帳戶通報警示簡便格式表、金融機構聯防機制通報單、受理各類案件紀錄表、受理刑事案件報案三聯單 (同上偵卷第69至73頁) 3.告訴人吳芝安提供之對話記錄擷圖1份 (同上偵卷第74至76頁) 4.告訴人吳芝安提供之網路銀行交易明細翻拍照片 (同上偵卷第76頁) 5.被告台北富邦商業銀行竹北分行之客戶歷史交易明細 (原審110金訴94卷第116頁) 5 王郁晴 詐騙集團成員於109年4月26日9時許，透過旋轉拍賣平臺，以帳號名稱「nnfgfg565f」與王郁晴聯繫，向其佯稱欲販賣SWITCH主機，需先匯款後寄貨云云，致王郁晴信以為真而陷於錯誤，遂依指示於右揭時間匯款至陳語萱如附表一編號2之帳戶。 109年4月26日11時5分52秒許∕1萬2060元 1.證人即告訴人王郁晴於警詢時之證述 (109偵13999卷第17頁及背面) 2.告訴人王郁晴之臺南市政府警察局歸仁分局大潭派出所受理詐騙帳戶通報警示簡便格式表、金融機構聯防機制通報單、受理各類案件紀錄表、受理刑事案件報案三聯單 (同上偵卷第80至83頁) 3.告訴人王郁晴提供之對話記錄擷圖1份 (同上偵卷第84至88頁) 4.告訴人王郁晴提供之網路銀行交易明細翻拍照片 (同上偵卷第84頁) 5.被告合作金庫商業銀行新竹分行之客戶歷史交易明細 (原審110金訴94卷第101頁) 6 高郁婷 詐騙集團成員於109年4月26日某時許，透過旋轉拍賣平臺，以帳號名稱「nnfgfg565f」與高郁婷聯繫，向其佯稱欲販賣SWITCH主機，需先匯款後寄貨云云，致高郁婷信以為真而陷於錯誤，遂依指示於右揭時間匯款至陳語萱如附表一編號2之帳戶。 109年4月26日11時14分24秒許∕8000元 1.證人即告訴人高郁婷於警詢時之證述 (109偵13999卷第19頁及背面) 2.告訴人高郁婷之內政部警政署反詐騙諮詢紀錄表、臺南市政府警察局永康分局鹽行派出所受理詐騙帳戶通報警示簡便格式表、金融機構聯防機制通報單、受理各類案件紀錄表、受理刑事案件報案三聯單 (同上偵卷第92至96頁) 3.告訴人高郁婷提供之對話記錄擷圖1份 (同上偵卷第97頁) 4.告訴人高郁婷提供之網路銀行交易明細翻拍照片 (同上偵卷第97頁) 5.被告合作金庫商業銀行新竹分行之客戶歷史交易明細 (原審110金訴94卷第101頁) 7 王妤菱 詐騙集團成員於109年4月25日2時19分許，透過旋轉拍賣平臺，以帳號名稱「nnfgfg565f」與王妤菱聯繫，向其佯稱欲販賣SWITCH主機及遊戲片，需先匯款後寄貨云云，致王妤菱信以為真而陷於錯誤，遂於右揭時間依指示匯款至陳語萱如附表一編號2之帳戶。 109年4月26日11時19分30秒許∕1萬2120元 1.證人即告訴人王妤菱於警詢時之指訴 (109偵13999卷第21頁及背面) 2.告訴人王妤菱之內政部警政署反詐騙諮詢紀錄表、臺中市政府警察局烏日分局犁份派出所受理詐騙帳戶通報警示簡便格式表、金融機構聯防機制通報單、受理各類案件紀錄表、受理刑事案件報案三聯單 (同上偵卷第103至107頁) 3.告訴人王妤菱提供之對話記錄擷圖1份 (同上偵卷第108頁) 4.告訴人王妤菱提供之網路銀行交易明細翻拍照片 (同上偵卷第108頁) 5.被告合作金庫商業銀行新竹分行之客戶歷史交易明細 (原審110金訴94卷第101頁) 8 黃信齊 詐騙集團成員於109年4月26日2時許，透故旋轉拍賣平臺，以帳號名稱「nnfgfg565f」與黃信齊聯繫，向其佯稱欲販賣SWITCH主機及遊戲片，需先匯款後寄貨云云，致黃信齊信以為真而陷於錯誤，遂依指示於右揭時間匯款至陳語萱如附表一編號2之帳戶。 109年4月26日（起訴書誤載為25日，應予更正）12時10分40秒許∕2萬3060元 1.證人即告訴人黃信齊於警詢時之證述 (109偵13999卷第22至23頁) 2.告訴人黃信齊之內政部警政署反詐騙諮詢紀錄表、新竹市政府警察局第三分局香山派出所受理詐騙帳戶通報警示簡便格式表、金融機構聯防機制通報單、受理各類案件紀錄表、受理刑事案件報案三聯單 (同上偵卷第112至116頁) 3.告訴人黃信齊提供之交易明細1份 (同上偵卷第117頁) 4.告訴人黃信齊提供之對話記錄及其欲購買之產品照片擷圖(同上偵卷第118至119頁背面) 5.被告合作金庫商業銀行新竹分行之客戶歷史交易明細 (原審110金訴94卷第101頁) 9 林冠忠 (未提告) 詐騙集團成員於109年4月25日16時30分許，先後假冒為86小舖客服人員及土地銀行客服人員，撥打電話予林冠忠，向其佯稱因人員作業疏失，將其誤設為高級會員，需將帳戶內款項轉至指定帳戶內，才不會被盜用云云，致林冠忠信以為真而陷於錯誤，遂依指示接續於右揭時間，先後匯款至陳語萱如附表一編號1、3之帳戶。 109年4月25日17時17分42秒許∕2萬9985元（附表一編號1帳戶）     1.證人即被害人林冠忠於警詢時之證述 (109偵14000卷第7至9頁) 2.新竹縣政府警察局新湖分局湖口派出所受理詐騙帳戶通報警示簡便格式表、受理各類案件紀錄表、受理刑事案件報案三聯單 (同上偵卷第18、19、22、25頁) 3.被害人林冠忠提供之交易明細 (同上偵卷第20頁) 4.被害人林冠忠提供之電話通聯記錄擷圖1份 (同上偵卷第33頁) 5.被告台北富邦商業銀行竹北分行之客戶歷史交易明細 (原審110金訴94卷第116頁) 6.被告國泰世華商業銀行之客戶歷史交易明細 (同上原審卷第154頁)    同日17時44分33秒許∕2萬9985元（附表一編號3帳戶）  10 連詩睿 詐騙集團成員於109年4月25日14時41分許，先後假冒為讀冊生活網路賣家及郵局客服人員，撥打電話予連詩睿，向連詩睿佯稱因平臺內部對帳出錯，需依指示操作網路銀行以認證身分云云，致連詩睿信以為真而陷於錯誤，遂依指示於右揭時間匯款至陳語萱如附表一編號3之帳戶。 109年4月25日17時44分51秒許∕8985元 1.證人即告訴人連詩睿於警詢時之指訴 (高雄市警偵卷第69至77頁) 2.告訴人連詩睿之內政部警政署反詐騙諮詢紀錄表、臺南市政府警察局永康分局大橋派出所受理詐騙帳戶通報警示簡便格式表、金融機構聯防機制通報單、受理各類案件紀錄表、受理刑事案件報案三聯單 (同上警偵卷第79至83、89、95頁) 3.告訴人連詩睿提供之匯款證明1份 (同上警偵卷第101頁) 4.被告國泰世華商業銀行之客戶歷史交易明細 (原審110金訴94號卷第154頁) 11 柯妘蓁 詐騙集團成員於109年4月25日17時40分許，先後假冒為德瑞克名床網路購物賣場客服人員及華南商業銀行客服人員，撥打電話予柯妘蓁，向其佯稱因系統錯誤，將其升級為VIP會員，要繳交會費，遭誤設扣款，需依指示操作APP介面轉帳以取消云云，致柯妘蓁信以為真而陷於錯誤，遂依指示於右揭時間轉帳匯款至陳語萱如附表一編號3之帳戶。 109年4月25日19時21分32秒許∕6萬1123元 1.證人即告訴人柯妘蓁於警詢時之證述 (高雄市警偵卷第9至10頁) 2.告訴人柯妘蓁之內政部警政署反詐騙諮詢紀錄表、高雄市政府警察局鼓山分局內惟派出所受理詐騙帳戶通報警示簡便格式表、受理刑事案件報案三聯單 (同上警偵卷第11、15、19、27頁) 3.告訴人柯妘蓁提供之存摺封面及內頁交易明細影本 (同上警偵卷第25頁) 4.被告國泰世華商業銀行之客戶歷史交易明細 (原審110金訴94卷第154頁)